【裁判字號】    97,訴,935
【裁判日期】    970731
【裁判案由】    違反毒品危害防制條例
【裁判全文】
臺灣臺南地方法院刑事判決               97年度訴字第935號
公  訴  人  臺灣臺南地方法院檢察署檢察官
被      告  乙○○
上列被告因違反毒品危害防制條例案件，經檢察官提起公訴（97
年度毒偵緝字第104號），被告就被訴事實為有罪之陳述，經本
院裁定由受命法官獨任進行簡式審判程序，判決如下：
    主  文
乙○○施用第一級毒品，處有期徒刑陸月；又施用第二級毒品，
處有期徒刑參月。應執行有期徒刑柒月。
    事實及理由
一、本件犯罪事實及證據，均引用附件檢察官起訴書之記載。
二、上開犯罪事實業據被告乙○○於本院審理時坦承不諱，復有
    被告為警查獲時所採集之尿液，確呈嗎啡、可待因及甲基安
    非他命陽性反應之詮昕科技股份有限公司濫用藥物尿液檢驗
    報告及採驗尿液編號年籍對照表各1紙附卷可稽，足認被告
    之自白與事實相符。被告雖於偵查中辯稱：伊未施用第二級
    毒品安非他命，其尿液檢驗呈安非他命陽性反應，係因吸入
    安非他命二手煙所致云云。惟查，若間接吸入他人施用安非
    他命所產生之煙霧，是否可能因而於尿液中驗出安非他命反
    應，目前尚無相關文獻資料可供參考。惟依常理判斷，一般
    吸入他人使用時之煙霧，其影響程度與空間大小、密閉性、
    吸入濃度多寡及吸入時間長短等因素有關，又縱然吸食該煙
    霧可於尿液中驗出安非他命，其可檢出之濃度亦應遠低於吸
    食者，此有行政院衛生署管制藥品管理局93年6月23日管檢
    字第0930004942號函1份足稽。而被告尿液中甲基安非他命
    之確認檢驗濃度為1376ng/ml，顯已遠超過確認檢驗閥值甲
    基安非他命之500ng/ml（有上開檢驗報告在卷可佐），依上
    開函文，被告尿液呈甲基安非他命陽性反應顯非吸入他人施
    用甲基安非他命煙霧所致，其吸入二手煙之抗辯即難採取。
    被告施用第一級毒品海洛因及第二級毒品安非他命各一次之
    犯行，事證明確，實可認定。
三、核被告乙○○所為，係犯毒品危害防制條例第十條第一、二
    項之施用第一、二級毒品罪。被告持有第一級毒品海洛因、
    第二級毒品安非他命之低度行為，各為進而施用之高度行為
    所吸收，均不另論罪。被告所犯上開二罪間，犯意各別，行
    為各異，應予分論併罰。爰審酌被告年紀尚輕，前雖曾因施
    用毒品案件，經觀察、勒戒程序後，仍再犯本件施用第一級
    毒品、第二級毒品之犯行，未見戒除決心，惟其施用毒品戕
    害自己身心健康，尚未危及他人，犯後坦承犯行，深表悔意
    等一切情狀，分別量處如主文所示之刑，並定其應執行之刑
    ，以資懲儆。
據上論斷，應依刑事訴訟法第273條之1第1項，第299條第1項前
段、第310條之2、第454條第2項、毒品危害防制條例第10條第1
項、第2項、刑法第11條、第51條第5款，判決如主文。
本案經檢察官甲○○到場執行職務。
中    華    民    國    97    年    7     月    31    日
                  刑事第七庭    法  官  陳振謙
以上正本證明與原本無異。
如不服本判決應於收受本判決後10日內向本院提出上訴書狀，並
應敘述具體理由。如未敘述上訴理由者，應於上訴期間屆滿後20
日內向本院補提理由書狀（均須按他造當事人之人數附繕本）「
切勿逕送上級法院」。
                                書記官  黃雅雲
中    華    民    國    97    年    7     月    31    日
附錄本件論罪科刑法條全文：
毒品危害防制條例第十條
施用第一級毒品者，處六月以上五年以下有期徒刑。
施用第二級毒品者，處三年以下有期徒刑。


司法院資訊處製作；財團法人民間司法改革基金會備份。
